【裁判字號】    88,上易,5769
【裁判日期】    890531
【裁判案由】    侵占等
【裁判全文】
臺灣高等法院刑事判決                        八十八年度上易字第五七六九號
    上  訴  人
    即  被  告  甲○○
    選任辯護人  林清漢
右列被告因侵占等罪案件，不服臺灣桃園地方法院八十七年度易字第二九六二號，中
華民國八十八年九月廿二日第一審判決（起訴案號：臺灣桃園地方法院檢察署八十七
年度偵字第一三０九三號）提起上訴，本院判決如左：
    主      文
上訴駁回。
甲○○緩刑貳年。
    事實及理由
一本案經本院審理結果，認第一審判決以上訴人觸犯刑法第三百三十六條第二項、第
  二百十五條罪名，從一重依連續侵占對於業務上持有之物罪處斷，並審酌所犯一切
  情狀，量處有期徒刑七月，認事、用法及量刑均無不當，應予維持，並引用第一審
  判決書記載之事實、證據及理由。
二被告提起上訴，無非主張：本案在警訊中所具自白書出於脅迫且與事實不符，卷附
  被害人公司送貨單所載時間遲於退貨單所載時間，顯屬可疑，否認侵占被害人公司
  財物，並以系爭退貨紀錄文件係由被害人公司之電腦自動列印，指摘原判決適用刑
  法第二百十五條論罪為不當。惟查：(一)上訴人書立卷附自白書之經過，據證人即原
  承辦警員丙○○結證，雖於書立之前曾經被害人公司方面持續說服，但綜觀證人所
  述，被害人方面除表示如上訴人承認即不予追究外，尚乏具體事證足認其曾以任何
  不法惡害相加而陷上訴人於意思不自由狀態，難認其為脅迫所致；(二)原審認定上訴
  人犯罪，並非以前述自白書資為唯一判斷依據，並經調查證人周文娟、顏玉萍、邱
  美娜所為陳述，認與事實相符；至於上訴人爭執被害人公司送貨單所載時間遲於退
  貨單所載時間之疑義，訊據證人即被害人公司現任經理人乙○○證稱：此為空退（
  按即僅有退貨紀錄而實未退貨）情形所致，如係正常退貨情形不致如此（本院卷第
  八九頁背面），是亦無從據此而為有利於上訴人之證明；(三)電磁紀錄物係在永續狀
  態中，記載於磁帶、磁碟等物體上之意思或觀念，雖其係以無形之正負磁氣存在於
  其上，即由程式語言之此種電腦特有之符號予以表示，但由重現裝置予以印出時，
  既可藉其處理之機械作為文書而再生，故非不可視之為刑法所保護之文書。此項概
  念，在本案行為當時雖不及收納於刑法第二百二十條立法解釋明文之中，但早已為
  我國刑事司法實務上所是認（參照最高法院八十一年第十一次刑事庭會議決議），
  原審因上訴人輸入不實退貨資訊制作相關電腦紀錄，論以業務上文書登載不實罪名
  ，依據上述說明亦無不合。上訴為無理由，應予駁回。
三上訴人未曾受有期徒刑以上刑之宣告，有本院被告全國前案紀錄表在卷可憑。本案
  因年輕識淺，一時失慮觸法，事後也已填補虧空，經被害人公司表示宥恕，所宣告
  之有期徒刑認以暫不執行為適當。併予宣告緩刑二年，以啟自新。
四依刑事訴訟法第三百六十八條，刑法第七十四第一款，判決如主文。
本案經檢察官賴俊雄到庭執行職務
中    華    民    國    八十九    年       五       月      三十一      日
                            臺灣高等法院刑事第廿三庭
                                審判長法  官  劉  靜  嫻
                                      法  官  吳      燦
                                      法  官  林  勤  綱
右正本證明與原本無異。
不得上訴。
                                      書記官  陳  啟  文
中    華    民    國    八十九    年        六      月        二        日
附錄：本案論罪科刑法條全文
刑法第三百三十六條第二項：
對於業務上所持有之物，犯前條第一項之罪者，處六月以上五年以下有期徒刑，得併
科三千元以下罰金。


司法院資訊處製作；財團法人民間司法改革基金會備份。
